臺灣臺北地方法院民事簡易判決
110年度北簡字第19444號
原      告  徐淑貞
被      告  林玉亭

上列當事人間因洗錢防制法案件，原告提起刑事附帶民事訴訟請
求侵權行為損害賠償事件，經本院刑事庭裁定移送前來（110年
度審附民字第1380號），本院於民國111年3月8日言詞辯論終結
，判決如下：
　　主　　　文
原告之訴駁回。
訴訟費用由原告負擔。
　　事實及理由
一、原告主張：被告於民國109年2月間，在網路認識真實姓名年
    籍不詳自稱「CHENHUI」之成年人，經由通訊軟體WhatsApp
    向被告表示如配合提供銀行帳戶供他人匯入款項，再將款項
    領出購買比特幣，發送至指定之錢包地址，可於每筆款項匯
    入時取得新臺幣（下同）2,000元之報酬。被告遂將其所申
    請之遠東國際商業銀行第00000000000000號帳號（下稱系爭
    帳戶）提供予CHENHUI，並同意配合提款、買幣。嗣CHENHUI
    取得系爭帳號後，於109年4月初，以臉書暱稱「Itz Brainz
     Goodness」與原告聊天，佯稱請原告代收包裹，再以LINE
    暱稱「Quick Delivery」與原告加好友，向原告誆稱需先支
    付28,000元，才能製作領取包裹之證書等語，原告遂依其指
    示於109年4月13日12時50分許，在高雄市○○區○○○路00號遠
    東國際商業銀行高雄中正分行匯款28,000元至系爭帳戶內，
    惟被告領款前，原告發覺有異於同日12時59分許取消匯款。
    嗣因「Quick Delivery」仍持續催促原告，原告最終仍受騙
    將款項匯入訴外人陳華明提供之中國信託商業銀行，因此受
    有28,000元之損害。又原告並非富裕，為籌措28,000元資金
    ，向親友借款卻遭被告等人詐欺，故請求被告給付精神慰撫
    金100,000元。爰依侵權行為損害賠償之法律關係請求等語
    ，並聲明：被告應給付原告128,000元，及自刑事附帶民事
    訴訟起訴狀繕本送達翌日起至清償日止，按年息5%計算之利
    息。
二、被告則以：原告匯款後察覺有異即將錢領走，被告的帳戶也
    被凍結，沒有收到28,000元的款項，對於原告請求精神慰撫
    金無法認同等語，並聲明：原告之訴駁回。
三、得心證之理由：
（一）按因故意或過失，不法侵害他人之權利者，負損害賠償責
      任。民法第184條第1項前段定有明文；損害賠償之債，以
      有損害之發生及有責任原因之事實，並二者之間，有相當
      因果關係為成立要件。故原告所主張損害賠償之債，如不
      合於此項成立要件者，即難謂有損害賠償請求權存在。
（二）原告主張被告提供系爭帳戶予CHENHUI，並同意配合提款
      、購買比特幣發送至特定錢包，由CHENHUI於109年4月初
      ，以臉書暱稱「Itz Brainz Goodness」與原告聊天，佯
      稱請原告代收包裹，再以LINE暱稱「Quick Delivery」與
      原告加好友，誆稱需先支付28,000元，才能製作領取包裹
      之證書，致原告依指示於109年4月13日12時50分許匯款28
      ,000元至系爭帳戶內，惟於被告領款前，原告發覺有異於
      同日12時59分許取消匯款，被告所為係同時犯詐欺取財罪
      及一般洗錢未遂罪，從一重論以一般洗錢未遂罪，經本院
      110年度審簡字第1267號刑事判決（下稱系爭刑事判決）
      判處有期徒刑一月等事實，有系爭刑事判決書在卷可稽（
      本院卷第13至21頁），堪信原告此部分主張固為真實，惟
      原告既已取消匯款，被告無從自系爭帳戶提領28,000元，
      是原告是否因被告上開犯罪而受有損害，已非無疑。
（三）原告另主張其雖取消上開匯款，但因「Quick Delivery」
      持續催促，要求原告改將款項匯入訴外人陳華明提供之中
      國信託帳戶，乃於同年月14日將28,000元以無摺存款方式
      存入陳華明帳戶，最終仍受有損害等情，固提出109年4月
      15日之存提款交易憑證單據（見審附民卷第9頁），然核
      其所提出之上開單據，戶名為訴外人陳華明，僅能證明原
      告有將28,000元存入陳華明帳戶，但存入之原因為何，是
      否確因CHENHUI所指示，核屬不明。況由系爭刑事判決所
      認定之事實，亦僅認定被告與CHENHUI共同犯罪，且被告
      未及提領贓款28,000元，就原告事後將28,000元存入陳華
      明帳戶一情，並非在被告之犯罪事實範圍內，核與被告無
      關，自難逕認該存入陳華明帳戶之28,000元為本件之損害
      ，是原告所舉證據，不足以證明原告因此受有損害28,000
      元。
（四）原告復主張被告應依民法第195條賠償其精神損害100,000
      元云云，惟查得依民法第195條請求非財產上損害者，限
      於所遭侵害之法益為生命、身體、健康、名譽、自由、信
      用、隱私、貞操及其他人格法益而情節重大為限，此觀民
      法第195條規定自明。原告主張因被告前開犯罪而受侵害
      者為其財產權，非屬上開民法第195條第1項所定得依侵權
      行為請求非財產損害即精神慰撫金之範圍，故原告請求精
      神慰撫金100,000元，難認有據。
（五）綜上，原告依侵權行為之法律關係，請求被告給付原告12
      8,000元，及自刑事附帶民事起訴狀繕本送達翌日起至清
      償日止，按年息5%計算之利息，為無理由，應予駁回。　
四、訴訟費用負擔之依據：民事訴訟法第78條。本件係刑事附帶
    民事訴訟由合議庭裁定移送民事庭之事件，依刑事訴訟法第
    504條第2項之規定，免納裁判費，目前亦無其他訴訟費用支
    出，本無確定訴訟費用額必要。惟仍爰依民事訴訟法第87條
    第1項之規定，諭知訴訟費用之負擔，以備將來如有訴訟費
    用發生時，得確定其負擔，併此敘明。
中　　華　　民　　國　　111 　年　　3 　　月　　21　　日
　　　　　　　　　臺灣臺北地方法院臺北簡易庭
　　　　　　　　　　　　　　　法　官　蔡玉雪
以上為正本係照原本作成。
如不服本判決，應於判決送達後20日內向本庭提出上訴狀，並按
他造當事人之人數附繕本；如委任律師提起上訴者，應一併繳納
上訴審裁判費。
中　　華　　民　　國　　111 　年　　3 　　月　　21　　日
　　　　　　　　　　　　　　　書記官　陳黎諭